臺灣新竹地方法院刑事判決　　　　　　　　　　　　　　九十年度易字第九九六號
　　公　訴　人　臺灣新竹地方法院檢察署檢察官
　　被　　　告　甲○○
右列被告因違反毒品危害防制條例案件，經檢察官提起公訴（九十年度毒偵字第一六
七八號）及移
：
    主  文
甲○○連續施用第二級毒品，累犯，處有期徒刑拾月。扣案之安非他命毛重壹公克沒
收銷燬之；又扣案之吸食器壹組沒收。
    事  實
一、甲○○（原名蘇柏仁）於民國八十五年間因違反麻醉藥品管理條例，經本院以八
    十五年度易字第二七一五號判決判處有期徒刑七月確定在案，於八十七年五月五
    日假釋並付保護管束，於八十七年七月二十一日假釋期滿執行完畢。其再因施用
    第二級毒品經本院以八十八年度毒聲字第第一六六一號裁定送觀察、勒戒後，認
    無繼續施用毒品傾向，經臺灣新竹地方法院檢察署檢察官以八十八年度毒偵字第
    一六七號為不起訴處分；復因施用毒品經本院以八十九年度毒聲字第二二七一號
    裁定送觀察、勒戒後認有繼續施用之傾向，再經本院於八十九年十二月八日以八
    十九年度毒聲字第二八五○號裁定令入戒治處所施以強制戒治，嗣於九十年六月
    二十一日經本院以九十年度毒聲字第一○三三號裁定停止戒治，所餘戒治期間付
    保護管束。詎仍不知悔改，基於概括之犯意，分別於(1)九十年十月十五日七時四
    十五分前之某時，在新竹市○○○路一一七號七樓之三住處，(2)九十一年二月二
    十一日十四時前之某時，在嘉義市○區○○○街三七號七樓七室，(3)九十一年三
    月十一日十一時三十分前之某時，在新竹市○○街一八七巷一六八弄八號，均以
    將第二級毒品安非他命粉末置入玻璃管中加熱後吸取因燃燒產生煙霧之方式，多
    次施用第二級毒品安非他命。嗣分別為警於上開時地查獲，其中(1)該次並扣得安
    非他命毛重零點七公克及吸食器二組，另(3)該次扣得安非他命毛重零點三公克及
    吸食器一組。
二、案經新竹市警察局第一分局報請臺灣新竹地方法院檢察署檢察官偵查起訴及移送
    併辦。
    理  由
一、訊據被告甲○○對於右揭事實均坦承不諱，且其於九十年十月十五日所採集之尿
    液送驗之結果亦呈安非他命陽性反應，有內政部警政署刑事警察局九十一年四月
    二日刑鑑字第○九一○○五○六○二號鑑驗通知書在卷可稽，此外，並有被告施
    用安非他命之吸食器及安非他命毛重計一公克扣案可佐。又被告前於八十八年間
    ，因施用第二級毒品經本院以八十八年度毒聲字第第一六六一號裁定送觀察、勒
    戒後，認無繼續施用毒品傾向，經臺灣新竹地方法院檢察署檢察官以八十八年度
    毒偵字第一六七號為不起訴處分；復因施用毒品經本院以八十九年度毒聲字第二
    二七一號裁定送觀察、勒戒後認有繼續施用之傾向，再經本院於八十九年十二月
    八日以八十九年度毒聲字第二八五○號裁定令入戒治處所施以強制戒治，嗣於九
    十年六月二十一日經本院以九十年度毒聲字第一○三三號裁定停止戒治，所餘戒
    治期間付保護管束等情，有臺灣高等法院被告全國前案紀錄表在卷足參。是本件
    事證明確，被告犯行洵堪認定，應依法論科。
二、按安非他命為毒品危害防制條例第二條第二項第二款規定之第二級毒品，被告非
    法施用安非他命，核其所為係犯毒品危害防制條例第十條第二項之非法施用第二
    級毒品罪。被告因施用毒品而持有毒品之低度行為，應為施用毒品之高度行為所
    吸收，不另論罪。又被告所為多次施用毒品行為，時間緊接，犯罪構成要件相同
    ，顯係出於概括之犯意為之，應依連續犯之規定論以一罪，並依法加重其刑。查
    被告於八十五年間因違反麻醉藥品管理條例，經本院以八十五年度易字第二七一
    五號判決判處有期徒刑七月確定在案，於八十七年五月五日假釋並付保護管束，
    於八十七年七月二十一日假釋期滿執行完畢，有台灣高等法院被告全國前案紀錄
    表及台灣新竹地方法院檢察署刑案資料查註紀錄表在卷可稽，其於五年以內再犯
    本件有期徒刑以上之罪，為累犯，應依刑法第四十七條規定遞加重其刑。爰審酌
    施用安非他命將危害施用者之神經中樞，使施用者產生幻聽及幻想之症狀，亦可
    能因此使施用者對周遭之人施暴，對公共秩序產生危害，且被告正值壯年，竟沉
    溺於吸惡習，不知自制，屢次觸法，惟其於本院審理時坦承犯行，尚有悔意等一
    切情狀，量處如主文所示之刑。扣案之第二級毒品安非他命毛重計一公克，應依
    毒品危害防制條例第十八條第一項前段之規定沒收銷燬之，至上開犯罪事實(3)所
    扣得之吸食器一組為被告所有，且為其施用安非他命所用，業據被告自承在卷，
    爰依刑法第三十八條第一項第二款之規定宣告沒收。至於犯罪事實(1)所扣得之吸
    食器二組，被告否認為其所有，復查無證據足資證明為被告所有，依法不得沒收
    之，附此敘明。
據上論斷，依刑事訴訟法第二百九十九條第一項前段，毒品危害防制條例第十條第二
項、第十八條第一項前段，刑法第十一條前段、第五十六條、第四十七條、第三十八
條第一項第二款，判決如主文。
本案經檢察官林佳穎到庭執行職務。
中      華      民      國      九十一    年      六    月    二十八    日
                                    台灣新竹地方法院刑事第二庭
                                        法  官   魏  瑞  紅
右正本證明與原本無異。
如不服本判決，應於判決送達後十日內向本院提出上訴狀( 應附繕本 )，上訴於
臺灣高等法院。
                                        書記官   陳  凰  榆
中      華      民      國      九十一    年      六    月    二十八    日
毒品危害防制條例第十條第二項：
施用第二級毒品者，處三年以下有期徒刑。
